【裁判字號】    92,上訴,269
【裁判日期】    920414
【裁判案由】    違反槍砲彈藥刀械管制條例
【裁判全文】
臺灣高等法院臺南分院刑事判決              九十二年度上訴字第二六九號    Ｇ
      上  訴  人
      即  被  告  甲  ○  ○
      選任辯護人  汪  玉  蓮
右上訴人因違反槍砲彈藥刀械管制條例案件，不服臺灣嘉義地方法院九十一年度訴字
第四四三號中華民國九十二年一月三十日第一審判決（起訴案號：臺灣嘉義地方法院
檢察署九十一年度偵字第五○一八號），提起上訴，本院判決如左：
      主      文
上訴駁回。
      事      實
一、甲○○於民國九十一年五月十四日凌晨一時許，與其好友謝明坤及江本毅在嘉義
    縣大林鎮「中華汽車教練場」飲酒，席間甲○○得知廖河川曾揚言欲通報鎮公所
    拆除謝明坤家屬所有坐落於慈濟醫院前之違章建築物，竟欲替謝明坤出氣洩恨，
    旋於同日凌晨二時許，電請賴松茂（另案審理）開車前往嘉義市○○路「聖荷西
    酒吧」載甲○○，賴松茂遂駕駛車牌７Ｒ─二四三五自小客車至嘉義市○○街接
    載楊政租，再前往嘉義市○○路「聖荷西酒吧」附載甲○○，三人未經許可，即
    基於持有槍、彈及恐嚇之犯意聯絡，共持美國ＢＥＲＥＴＴＡ廠製９２ＦＳ型口
    徑９ｍｍ（９ｘ１９ｍｍ）制式半自動手槍（槍枝管制編號000000000
    0）乙枝及制式子彈六顆，於同日凌晨四時八分許，前往嘉義縣大林鎮○○路二
    ０一號廖河川住處，先由甲○○將上開槍枝上膛後，再交由楊政租朝該廖河川住
    處鐵門射擊四發，致使在該屋內之廖河川及其母、配偶、女兒廖嘉琳等四人均心
    生畏怖，而危害於安全，後即駕車逃逸，並由楊政租將槍、彈置於該自小客車後
    座由賴松茂收執藏匿，嗣經警報請檢察官指揮偵辦，而於九十一年七月二十六日
    晚上十一時許循線查獲，並於翌日凌晨四時三十分許，由賴松茂帶同員警至嘉義
    市○○路消防隊附近草叢內取出上開槍枝壹枝、子彈二顆，而扣得上開槍、彈。
二、案經嘉義縣警察局移送臺灣嘉義地方法院檢察署檢察官偵查起訴。
      理      由
一、共同被告楊政租業經原審法院以共同未經許可，持有手槍，處有期徒刑伍年陸月
    ，併科罰金新臺幣拾伍萬元確定，合先敘明。
二、訊據上訴人即被告甲○○對伊與楊政租、賴松茂等於前述時間一同搭車前往廖河
    川之上述住處暨楊政租對其於前述時、地持制式槍枝向鐵門開槍等情，供承不諱
    ，惟甲○○辯稱：系爭槍、彈係賴松茂所有，當時只想去找廖河川理論，亂亂他
    ，不是去開槍，亦不知賴松茂帶槍，當時被告已酒醉，不知開槍之事云云。然查
    ：
（一）賴松茂載被告甲○○、楊政租二人先回甲○○住處取槍，於甲○○指引下前往
      廖河川住處開槍等情，業據被告甲○○於警訊中及偵查時分別供述甚詳（見警
      訊影印卷第六至八頁、偵查影印卷第十六第十七頁卷筆錄），共同被告楊政租
      確於前述時間共同前往廖河川住處，由後座之甲○○拿槍給楊政租，由楊政租
      開槍之事實，亦據被告楊政租於警訊、偵查及原審法院供述明確（見警訊影印
      卷第十至第十三頁、偵查影印卷第十九頁、原審聲羈卷第九頁筆錄），核與賴
      松茂所述情節相符（見警訊影印卷第一至第六頁、偵查影印卷第十八頁、原審
      聲羈卷第五頁筆錄）互核相符。
（二）又被告甲○○夥同楊政租、賴松茂共同持槍、彈前往廖河川住處而被害人住處
      鐵門確於前述時間被射擊四槍，當時住有四人，聽聞槍聲後均下來察看，因害
      怕而報警等情，復據廖河川證述明確，並有現場照片、戶籍謄本等在卷可按，
      又住處被開槍，當會心生畏怖無疑，是被告等持有槍彈，開槍恐嚇被害人之事
      實明確，被告甲○○夥同楊政租、賴松茂共同持槍、彈前往廖河川住處開槍恐
      嚇，足見彼等對於持有槍、彈及恐嚇有犯意聯絡，行為分擔，已至為灼然。
（三）至被告雖辯稱槍彈係賴松茂所有，仍無解彼等共同持有槍彈罪責，又被告甲○
      ○既辯稱係要前往廖河川處理論、鬧事，而賴松茂、楊政租均與被害人不認識
      ，甲○○豈有昏睡之理？如此如何引導前往？如何與人理論？如何將槍交付楊
      政租？楊政租如因施用毒品致精神恍惚，如何知道依指示朝鐵門開槍？且槍槍
      命中而無差池？又若精神恍惚如何與人理論？又若僅欲前往理論，豈有到達目
      的地隨即開四槍而後即開車離去？足見被告所辯顯與常情有悖而不足採
（四）另扣案之槍、彈，經送內政部警政署刑事警察局鑑驗結果，送鑑制式九二手槍
      一枝，係美國ＢＥＲＥＴＴＡ廠製９２ＦＳ型口徑９ｍｍ（９ｘ１９ｍｍ）制
      式半自動手槍（槍枝管制編號0000000000），機械性能良好，認具
      殺傷力；送鑑子彈二顆，均係口徑口徑９ｍｍ（９ｘ１９ｍｍ）制式子彈，認
      均具殺傷力，有內政部警政署刑事警察局九十一年八月七日刑鑑字第０九一０
      二０六四六四號鑑驗通知書在卷（見偵查卷第八十四至第九十四頁）可証。
（五）綜上各情相互參酌，本件事證明確，被告犯行均堪以認定。
三、核被告甲○○所為，係犯槍砲彈藥刀械管制條例第七條第四項未經許可持有手槍
    罪及同條例第十二條第四項未經許可持有子彈罪、刑法第三百零五條恐嚇危害安
    全罪。被告與楊政租、賴松茂對於犯罪之實施，有犯意聯絡及行為分擔，均為共
    同正犯。又按未經許可持有手槍、子彈，其持有之繼續，為行為之繼續，亦即一
    經持有手槍、子彈，罪已成立，但其完結須繼續至持有行為終了時為止，不問該
    持有之手槍、子彈有無持以使用，其等同時未經許可持有手槍、持有子彈，係以
    一行為觸犯上開二罪名，為想像競合犯，應依刑法第五十五條規定，從一重之未
    經許可持有手槍罪處斷。又被告一恐嚇行為侵害被害人廖河川等四人法益，為想
    像競合犯，以一罪論。被告所犯未經許可持有手槍與恐嚇危害安全罪間，有方法
    結果之牽連關係，應依刑法第五十五條規定，從一重之未經許可，共同持有手槍
    罪處斷。
四、原審法院因認被告犯行事證明確，適用槍砲彈藥刀械管制條例第七條第四項、第
    十二條第四項、刑法第十一條前段、第二十八條、第三百零五條、第五十五條、
    第四十二條第二項、第三十八條第一項第一款、現行法規所定貨幣單位折算新臺
    幣條例第二條、罰金罰鍰提高標準條例第一條前段、第二條之規定，並審酌被告
    品行、犯罪之動機、手段、對社會治安危害甚鉅、被害人廖河川表示願原諒被告
    甲○○，請予被告一次機會及犯罪後之態度等一切情狀，量處有期徒刑伍年陸月
    ，併科罰金新臺幣拾伍萬元，並就併科罰金部分諭知易服勞役之折算標準。扣案
    之美國ＢＥＲＥＴＴＡ廠製９２ＦＳ型口徑９ｍｍ（９ｘ１９ｍｍ）制式半自動
    手槍壹枝（槍枝管制編號0000000000）及供該槍枝使用之子彈貳顆均
    為違禁物，均應依刑法第三十八條第一項第一款規定沒收。原審判決認事用法均
    無不合，量刑亦稱妥適，被告上訴意旨謂量刑過重及否認犯罪，指摘原判決不當
    ，並無可取，為無理由，應予駁回。
據上論結，應依刑事訴訟法第三百六十八條，判決如主文。
本案經檢察官曾銘芳到庭執行職務。
中    華    民    國      九十二      年      四      月      十四      日
                                  臺灣高等法院臺南分院刑事第四庭
                                      審判長法官  陳    義    仲
                    法官  楊    子    莊
                                            法官  宋    明    蒼
右正本證明與原本無異。
如不服本判決，應於判決送達後十日內向本院提出上訴狀，其未敘述理由者並應於提
出上訴狀後十日內向本院補提理由書（應附繕本)。
                                      法院書記官  余    素    美
中    華    民    國      九十二      年      四      月      十五      日
附錄本案論罪科刑法條全文：
槍砲彈藥刀械管制條例第七條第四項：
未經許可，持有、寄藏或意圖販賣而陳列第一項所列槍砲、彈藥者，處五年以上有期
徒刑，併科新台幣一千萬元以下罰金。
槍砲彈藥刀械管制條例第十二條第四項：
未經許可，持有、寄藏或意圖販賣而陳列子彈者，處五年以下有期徒刑，併科新台幣
三百萬元以下罰金。
刑法第三百零五條：
以加害生命、身體、自由、名譽、財產之事恐嚇他人，致生危害於安全者，處二年以
下有期徒刑、拘役或三百元以下罰金。


司法院資訊處製作；財團法人民間司法改革基金會備份。
